【裁判字號】    92,上易,1467
【裁判日期】    921203
【裁判案由】    竊盜
【裁判全文】
臺灣高等法院高雄分院刑事判決                  九十二年度上易字第一四六七號
    上  訴  人
    即  被  告  乙○○
右上訴人因竊盜案件，不服臺灣高雄地方法院九十一年度易字第一八八三號中華民國
九十二年九月十日第一審判決（起訴案號：臺灣高雄地方法院檢察署九十一年度偵緝
字第三三一號及移
），提起上訴，本院判決如左：
    主  文
上訴駁回。
    事實及理由
一、本案經本院審理結果，認第一審判決認事用法及量刑均無不當，應予維持，並引
    用第一審判決書記載之事實、證據及理由（如附件）。
二、上訴人即被告徐書上訴意旨仍執陳詞，僅承認原判決犯罪事實(4)及(5)部分之竊盜
    犯行，惟矢口否認原判決犯罪事實(1)至(3)部分竊盜之犯罪，辯稱：犯罪事實(1)、
    (2)部分所扣得之被害人行車執照、印章、銀行存摺、扣繳憑單、保險卡收據、車
    籍資料、保險卡等物，是我在高雄市○○區○○路某座橋邊，看到有人在丟一個
    黑色包包，我那個包包不錯，就把它撿起來，裡面就有那些東西；至犯罪事實(3)
    部分，是黃家偉個人的行為，與我無關，黃家偉只曾交給我洗車券、履歷表、統
    一發票，我不知道那是他偷的，黃家偉是為了報復我，所以才供稱我和他一起竊
    盜云云，並舉證人即本案承辦員警蔡坤景為證。
三、經查：原審判決以被告有犯罪事實(1)、(2)部分之竊盜犯行，業據被害人甲○○、
    丁○○、丙○○分別於警訊或偵查中指述綦詳，復有渠等所出具之贓物認領保管
    單三紙附卷可稽。被告雖辯稱此部分於其住處尋獲之失竊物品，均係其拾得云云
    ，惟此與其前於警訊及偵查中迭稱犯罪事實(1)扣案之被害人許憶萍行車執照係另
    案被告陶曉雯竊取後所交付等語（見高雄縣警察局鳳山分局鳳警移刑字第○七五
    九號卷第二頁背面、九十一年度偵緝字第三三一號卷第三五頁背面），顯有出入
    ；另訊之證人陶曉雯亦否認有何交付許憶萍行車執照予被告等情（見九十一年度
    偵緝字第五○號卷第三四頁、原審卷第二八頁）；又上開犯罪事實(1)許憶萍之行
    車執照係於八十九年十月間在高雄市前鎮區遭竊，而犯罪事實(2)丁○○業務上保
    管之物品卻係於九十年三月間在同市三民區遭竊，此據被害人甲○○、丁○○於
    警訊指陳明確，被告如何於同市三民區一併拾獲上開物品，顯難想見；再衡情上
    開行車執照、印章、保險卡收據、存摺等物，除對本身持有人外，應非屬具有價
    值之物，一般竊賊通常不會刻意竊取該物，惟本件被害人等均係將上開證件等物
    置於車內遭竊，事後贓物又均在被告之處所查獲，被告復無法清楚交代上開物品
    之來源，徒以拾得云云置辯，顯難令人置信。另犯罪事實(3)部分，除據被害人施
    力任於警訊及偵查中指述明確外，並有其出具之贓物認領保管單一紙及車輛竊盜
    、車牌失竊資料個別查詢報表各一紙附卷可稽，復有被告持有之Ｔ字型扳手二支
    扣案足資佐證。又被害人施力任上開失竊車輛尋獲時，自該車內駕駛座前方後照
    鏡上採得指紋一枚，經送請內政部警政署刑事警察局鑑定結果，確認係共犯黃家
    偉右拇指指紋，有內政部警政署刑事警察局九十年七月十八日（九十）刑紋字第
    一四一六一○號鑑驗通知書一份在卷可參，而共犯黃家偉經警查獲後，於偵查中
    亦供稱：本件是我騎車載乙○○至現場，由乙○○以扣案扳手打開車門，我負責
    把風，並協助打開後行李箱等語（見原審卷第九六頁九十一年度偵緝字第二六七
    號卷九十一年三月六日訊問筆錄），原審法院因此認黃家偉與被告共同竊盜，另
    以九十年度易字第一九八四號判處黃家偉有期徒刑九月，嗣經上訴本院以九十一
    年度上易字第一三○八號判決駁回上訴確定等情，有該案刑事判決書二份附卷可
    憑。至共犯黃家偉嗣於原審中雖證稱：當時我要去偷車，叫乙○○載我去，到現
    場後，乙○○在旁邊等我，由我持扣案Ｔ字型扳手撬開車門竊取該車，得手後，
    把車子開到鳳山停車場，再由乙○○進去搜刮裡面的財物等語（見原審卷第一一
    五、一一六頁），與其於前案偵查中供述內容有所不符，惟因其指述與被告共同
    竊盜之基本事實前後所稱尚屬一致，僅行為分擔之部分先後敘述有別，自仍堪予
    採信。再者，被害人施力任原置於失竊車內之洗車券、履歷表、統一發票及共犯
    黃家偉所有供犯罪所用之Ｔ型扳手二支，均嗣於被告之處所查獲，被告雖辯稱：
    上開物品均係黃家偉給予云云，惟其對於黃家偉為何給予上開物品之原因供稱：
    他給我洗車券、履歷表、統一發票等物，我認為他是要巴結我，另外Ｔ字型扳手
    我是莫名其妙收下云云（見本審卷第二六頁），然此除與常情洗車券、統一發票
    、履歷表等物難以認為可供討好他人禮品餽贈外，被告所辯不知為何收下扳手之
    詞更是語焉不詳，委難認為可採。至證人蔡坤景固到庭證稱：在調查時被告有說
    上開物品是黃家偉偷的，放在他家裡云云，惟證人蔡坤景亦質疑上開物品若僅係
    黃家偉所偷，為何會放在被告家裡等語（見本院九十二年十一月二十六日審判錄
    ），顯不足為被告有利之認定。是由上開贓物及犯罪工具既均在被告住處查獲，
    共犯黃家偉又供稱係與被告共同行竊，足認被告確有與黃家偉共犯犯罪事實(3)部
    分之竊盜犯行甚明。至犯罪事實(4)、(5)部分之犯行，業據被告於本院審理時坦承
    不諱，核與被害人戊○○、魏晉福指述失竊情節相符，復有贓物認領保管單一紙
    （被害人戊○○部分）附卷為憑；另被告確於九十年五月六日駕駛車號ＺＤ─六
    七七號計程車，至被害人魏晉福家中搬運電腦物品等情，亦據其於原審供明在卷
    （見原審卷第二四頁），且與證人即目擊被告搬運物品之陸安華於警訊及原審中
    證稱：當天我看到一台計程車從後倒近魏晉福家後門，後就看到被告從後門搬出
    電腦等物品，因我覺得有異，所以記下車牌號碼等語相符（見高雄縣警察局鳳山
    分局鳳警移刑字第一四○七號卷第九至十頁、原審卷第八一、八二頁），又證人
    即車牌號碼ＺＤ─六七七號計程車車主姜國棟於警訊中亦供稱：九十年五月六日
    我曾將計程車出租予被告等語（見同上警卷第十三頁），足認被告上開之自白核
    與事實相符，此部分事證明確，被告之犯行洵堪認定。綜上各節，原審因認被告
    連續加重竊盜犯行明確，並以公訴人認犯罪事實(2)部分，被告係犯刑法第三百三
    十七條之侵占遺失物罪嫌，尚有未恰，惟因基本社會事實同一，爰依刑事訴訟法
    第三百條之規定，變更起訴法條。另審酌被告不思循正當途徑獲致財富，反意圖
    不勞而獲，以上開方式竊取他人之物品，造成被害人等財物損失，且犯後未能坦
    承犯行，難認有悔改之意，惟念部分失物已經被害人領回，減輕損害等一切情狀
    ，量處如有期徒刑一年六月。又說明扣案之Ｔ字型扳手二支係共犯黃家偉所有，
    且為供犯罪所用之物，應依刑法第三十八條第一項第二款之規定諭知沒收。經核
    原判決認事用法均無不合，量刑亦屬相當。被告上訴意旨，猶執前詞。否認部分
    竊盜犯罪，指摘原判決不當云云，為無理由，應予駁回。至公訴人移送原審併辦
    部分，業經原審敘明其中九十一年度偵字第一五一八一號認被告持有戊○○、許
    憶萍行車執照部分，已在本件起訴事實範圍之內；另九十一年偵字第九七三三號
    認被告拾獲六枚印章後侵占入己，涉犯刑法第三百三十七條侵占遺失物罪嫌，其
    中蔡世川、吳政道、陳孝明、陳書玉等四枚印章，亦在本件起訴範圍，已併予審
    理；惟另二枚印章，被告辯稱係向友人借得，綜觀併案卷宗，亦未見有何被害人
    主張印章遺失之情，是該部分尚乏積極證據足資證明被告確有侵占遺失物之犯行
    ，應退回由檢察官另行處理等語，公訴人就此部分並未提起上訴或移送本院併辦
    ，本院自不得加以審究，附此敘明。
據上論斷，應依刑事訴訟法第三百六十八條、第三百七十三條，判決如主文。
本案經檢察官林應華到庭執行職務。
中    華    民    國      九十二      年      十二      月     三   日
                              臺灣高等法院高雄分院刑事第八庭
                                  審判長法官  郭雅美
                                        法官  江泰章
                                        法官  裕斗
右正本證明與原本無異。
不得上訴。
                                  法院書記官  吳福連
中    華    民    國      九十二      年      十二      月    三    日
附錄本判決論罪科刑法條：
刑法第三百二十一條
犯竊盜罪而有左列情形之一者，處六月以上五年以下有期徒刑：
三  攜帶兇器而犯之者。


司法院資訊處製作；財團法人民間司法改革基金會備份。
